臺灣臺中地方法院刑事裁定　　　　　　100年度聲簡再字第3號
聲　請　人
即受判決人　李建勳
上列聲請人即受判決人因竊盜案件，對於本院中華民國99年11月
9日第一審確定判決（99年度簡字第848號），聲請再審，本院裁
定如下：
    主    文
再審之聲請駁回。
    理    由
一、聲請再審意旨如附件所示之刑事抗告狀所載。
二、按「有罪之判決確定後，有左列情形之一者，為受判決人之
    利益，得聲請再審︰一、原判決所憑之證物已證明其為偽造
    或變造者。二、原判決所憑之證言、鑑定或通譯已證明其為
    虛偽者。三、受有罪判決之人，已證明其係被誣告者。四、
    原判決所憑之通常法院或特別法院之裁判已經確定裁判變更
    者。五、參與原判決或前審判決或判決前所行調查之法官，
    或參與偵查或起訴之檢察官，因該案件犯職務上之罪已經證
    明者，或因該案件違法失職已受懲戒處分，足以影響原判決
    者。六、因發現確實之新證據，足認受有罪判決之人應受無
    罪、免訴、免刑或輕於原判決所認罪名之判決者。前項第1
    款至第3款及第5款情形之證明，以經判決確定，或其刑事訴
    訟不能開始或續行非因證據不足者為限，得聲請再審」，刑
    事訴訟法第420條定有明文。查聲請人李建勳固以刑事抗告
    狀提出本件聲請，惟依該刑事抗告狀所載意旨，乃因其認本
    院99年度簡字第848號確定判決，對其未為合法傳喚、送達
    等程序，而請求就上開確定判決，重新審理等情，顯係就已
    確定之判決提起再審之意，故雖其以刑事抗告狀提出聲請，
    本件仍應以再審程序處理之，先予敘明。
三、按第一審法院依被告在偵查中之自白或其他現存之證據，已
    足認定其犯罪者，得因檢察官之聲請，不經通常審判程序，
    逕以簡易判決處刑。但有必要時，應於處刑前訊問被告。前
    項案件檢察官依通常程序起訴，經被告自白犯罪，法院認為
    宜以簡易判決處刑者，得不經通常審判程序，逕以簡易判決
    處刑。依前二項規定所科之刑以宣告緩刑、得易科罰金或得
    易服社會勞動之有期徒刑及拘役或罰金為限，刑事訴訟法第
    449條定有明文。準此，檢察官雖依通常程序起訴，惟被告
    倘於警詢、偵查中等法院以外之人詢問被告時，被告已自白
    犯罪，則法院仍得將通常程序改為簡易程序，逕以簡易判決
    處刑，且揆諸前揭條文意旨，法院行簡易程序，僅例外認有
    必要時，始須於處刑前訊問被告，是簡易程序，原則上僅為
    書面審理，無庸開庭。查聲請人李建勳於99年9月16日上午7
    時許，所為竊取陳紫芬所有之車牌號碼TWH-352號輕型機車
    之犯行，業據其於警詢、偵查中坦承不諱，自白上開犯行，
    嗣臺灣臺中地方法院檢察署檢察官雖以99年度偵字第22390
    號依通常程序起訴，並由本院以99年度易字第3508號案件審
    理，嗣因本院認聲請人已於警詢、偵查中自白上開犯行，遂
    改以99年度簡字第848號案件，以簡易程序審理，並於99年1
    1月9日判決在案，且在99年11月15日將上開99年度簡字第84
    8號刑事簡易判決送達至聲請人戶籍所在地之南投縣草屯鎮
    ○○里○○路1之1號及居住地南投縣草屯鎮○○里○○路
    119號處予聲請人，並由聲請人本人收受等情，業據本院調
    取上開99年度偵字第22390號、99年度易字第3508號、99年
    度簡字第848號案件卷宗，核閱無訛。揆諸前揭法條及說明
    ，本院將聲請人所為上開竊盜案件，逕行簡易判決處刑，於
    法尚無不合，而本院既已將聲請人所為上開竊盜案件，改行
    簡易程序，且因本院認無訊問聲請人之必要，即無庸開庭審
    理，自不須傳喚聲請人出庭應訊。故聲請人所為上開竊盜案
    件，於本院係逕以簡易判決處刑，並未傳喚聲請人出庭，且
    前揭刑事簡易判決，亦送達聲請人之住居所，由聲請人於99
    年11月15日收受，業如上述。是聲請意旨認本院就其上開竊
    盜案件審理時，有傳喚其出庭，因其住址有所變更，致其未
    能收受開庭通知，而未到庭，且未收受判決，而認本院逕行
    審理、判決確定，並直接執行其刑，於法不合等情，容有誤
    會，先予敘明。
四、次按聲請再審，應以再審書狀敘述理由，附具原判決之繕本
    及證據，提出於管轄法院為之，刑事訴訟法第429條定有明
    文。此為法定程式，如有違背者，法院自應依同法第433條
    規定，以裁定駁回其再審之聲請。如確具有聲請再審之理由
    ，只能另行依法聲請。蓋刑事訴訟法再審編並無準用同法第
    三編有關上訴之規定，自難謂此種訴訟程式之欠缺，法院應
    先命為補正（最高法院71年台抗字第337號判例、88年度台
    抗字第416號判決可資參照）。又按法院認為聲請再審之程
    序違背規定者，應以裁定駁回之，刑事訴訟法第433條亦定
    有明定。查聲請人誤認本院就其上開竊盜案件進行審理時，
    未合法傳喚其出庭，且其並未收受判決，致上開竊盜案件確
    定，直接執行其刑，於法不合等情，已如前述。況其對於本
    院99年度簡字第848號原確定判決聲請再審，亦未提出原判
    決之繕本供本院審酌，亦未附具聲請再審之「任何相關證據
    」，是聲請人聲請本件再審，程序上亦有未符，揆諸前揭規
    定及說明，本件聲請再審之程序不合法，應駁回其再審之聲
    請。
五、依刑事訴訟法第433條，裁定如主文。
中    華    民    國   100    年    4     月    7     日
                  臺中簡易庭  法  官  劉國賓
以上正本證明與原本無異。
如不服本裁定，應於收受送達後5日內向本院提出抗告狀。（應
附繕本）
                              書記官  張隆成
中    華    民    國   100    年    4    月     7     日